【裁判字號】    95,上訴,803
【裁判日期】    950629
【裁判案由】    違反毒品危害防制條例
【裁判全文】
臺灣高等法院高雄分院刑事判決         95年度上訴字第803號
    上  訴  人  臺灣高雄地方法院檢察署檢察官
    被      告  甲○○
上列上訴人因被告違反毒品危害防制條例案件，不服臺灣高雄地
方法院中華民國95年4 月7 日第一審判決（起訴案號：臺灣高雄
地方法院檢察署95年度毒偵字第1849號、併辦案號：同署95年度
偵字第3480號），提起上訴，本院依簡式審判程序判決如下：
     主  文
原判決撤銷。
甲○○連續施用第一級毒品，累犯，處有期徒刑壹年，扣案之注
射針筒貳支，塑膠鏟子壹支均沒收；又連續施用第二級毒品，累
犯，處有期徒刑柒月。應執行有期徒刑壹年肆月。扣案之注射針
筒貳支，塑膠鏟子壹支，均沒收。
     事  實
一、甲○○曾於民國91年間因竊盜案件，經原審91年度易字第23
    55號判決處有期徒刑8 月確定，甫於93年4 月7 日執行完畢
    出監。另因施用毒品案件，經原審92年度毒聲字第871 號裁
    定送強制戒治，於93年2 月7 日執行完畢。詎仍不知悔改，
    未戒除毒癮，明知海洛因、甲基安非他命為毒品危害防制條
    例第2 條第2 項第1 款、第2 款明定之第一級毒品、第二級
    毒品，不得施用或持有，仍於前述強制戒治執行完畢釋放後
    5 年內，復分別基於施用第一級毒品及第二級毒品之概括犯
    意，連續自：（一）94年11月間某日起至95年2 月9 日某時
    止，在高雄縣大寮鄉○○村○○路686 巷85號住處，將海洛
    因加水稀釋以針筒注射方式，施用第一級毒品海洛因多次；
    （二）94年10月底某日起至95年2 月9 日某時止，在其住處
    ，將甲基安非他命置入玻璃器內以火燒烤方式，施用第二級
    毒品甲基安非他命多次。嗣警於94年12月23日持搜索票在高
    雄縣鳳山市○○路40巷67號搜索時，見甲○○在場行跡可疑
    ，經其同意採尿送驗呈嗎啡及甲基安非他命陽性反應始獲悉
    上情。又於95年2 月10日14時許，在其住處，經警持搜索票
    查獲，並扣得其所有供施用海洛因所用之注射針筒2 支，塑
    膠鏟子1 支。經警採其尿液送驗結果，呈現嗎啡及甲基安非
    他命陽性反應。而查悉上情。
二、案經高雄市政府警察局前鎮分局、高雄縣政府警察局報請臺
    灣高雄地方法院檢察署檢察官偵查起訴及移送併辦。
     理  由
一、上開事實，業據被告甲○○於原審及本院審理中供承不諱，
    且被告先後被警查獲，經警採其尿液送驗結果，均呈現嗎啡
    及甲基安非他命陽性反應，有高雄市立凱旋醫院95年1 月2
    日編號A00000000 濫用藥物尿液檢驗報告書及臺灣檢驗科技
    股份有限公司95年2 月24日編號KＺ000000000000濫用藥物尿
    液檢驗報告各1 紙在卷可稽，並有扣案之注射針筒2 支、塑
    膠鏟子1 支可資佐證，足見被告之自白與事實相符，自得採
    為認定被告犯罪之證據。綜上所述，本件事證明確，被告之
    犯行，堪以認定。又被告曾因施用毒品案件，經原審92年度
    毒聲字第871 號裁定送強制戒治，於93年2 月7 日執行完畢
    ，此有臺灣高等法院被告前案紀錄表在卷可稽。其於強制戒
    治期滿後5 年內再犯本案施用毒品罪，應依法論科。
二、按海洛因、甲基安非他命分別為毒品危害防制條例第2 條第
    2 項第1 款及第2 款所明定之第一級及第二級毒品，核被告
    所為，其施用海洛因之犯行，係犯同條例第10條第1 項之施
    用第一級毒品罪；其施用甲基安非他命之犯行，係犯同條例
    第10條第2 項之施用第二級毒品罪。被告持有海洛因及甲基
    安非他命後進而施用，其持有之低度行為，應為施用之高度
    行為吸收，均不另論罪。被告多次施用海洛因及甲基安非他
    命犯行，均時間緊接，犯罪方法相近，且觸犯構成要件相同
    之罪名，均為連續犯，均應依刑法第56條之規定論以1 罪，
    並加重其刑；被告上開所犯2 罪間，犯意各別，罪名互異，
    應予分論併罰。被告前因竊盜案件，經原審91年度易字第23
    55號判決處有期徒刑8 月確定，甫於93年4 月7 日執行完畢
    ，此有臺灣高等法院被告前案記錄表1 件在卷可查，其受有
    期徒刑執行完畢後，5 年以內再犯本案有期徒刑以上之罪，
    均為累犯，應依刑法第47條規定，遞加重其刑。又公訴人雖
    未就被告自94年12月25日起至95年2 月9 日止施用第一、二
    級毒品犯行起訴，惟被告此部分犯行與起訴事實（被告自94
    年11月間某日起至94年12月23日及94年10月底某日起至94年
    12月23日止施用第一、二級毒品之行為），各具有連續犯之
    裁判上一罪關係，為起訴效力所及，本院自得一併審理。
三、原審予以被告論科，固非無見，惟查被告自94年12月15日至
    95年2 月9 日止施用第一、二級毒品犯行，與起訴事實具有
    連續犯之裁判上一罪關係，為起訴效力所及，自應一併審理
    ，原審未及審酌，自有未合。公訴人上訴意旨，執此指摘原
    判決不當，為有理由，自應由本院將原判決撤銷改判。審酌
    被告前因施用毒品案件，經強制戒治後，仍未能徹底戒絕毒
    品，再度施用毒品，顯見其無戒毒悔改之意，惟念其施用毒
    品，僅戕害一己之身體健康，所為尚未害及他人，及其施用
    之頻率甚繁，及犯後坦承犯行態度良好等一切情狀，各量處
    如主文第2 項所示之刑，並定其應執行刑，以資懲儆。扣案
    之注射針筒2 支、塑膠鏟子1 支係被告，業據其供明在卷，
    且為供被告施用毒品犯罪所用之物，應依刑法第38條第1 項
    第2 款規定併宣告沒收之。
據上論斷，應依刑事訴訟法第273 條之1 第1 項、第369 條第1
項前段、第364 條、第299 條第1 項前段、第310 條之2 、第
454 條第2 項，毒品危害防制條例第10條第1 項、第2 項，刑法
第11條前段、第56條、第51條第5 款、第47條、第38條第1 項第
2款，判決如主文。
本案經檢察官林惠到庭執行職務。
中    華    民    國    95    年    6     月    29    日
                  刑事第三庭    審判長法  官  周賢銳
                                      法  官  黃仁松
                                      法  官  謝宏宗
以上正本證明與原本無異。
施用第一級毒品部分如不服本判決應於收受本判決後10日內向本
院提出上訴書狀，其未述上訴理由者，並得於提起上訴後10日
內向本院補提理由書狀（均須按他造當事人之人數附繕本)「 切
勿逕送上級法院」。
其他部分不得上訴。
中    華    民    國    95    年     7    月    3     日
                                書   記   官  熊惠津
附錄本判決論罪科刑法條：
毒品危害防制條例第10條第1項、第2項
施用第一級毒品者，處 6 月以上 5 年以下有期徒刑。
施用第二級毒品者，處 3 年以下有期徒刑。
                                                      Ｆ


司法院資訊處製作；財團法人民間司法改革基金會備份。
